臺灣臺北地方法院刑事判決
111年度審原訴字第43號
公  訴  人  臺灣臺北地方檢察署檢察官
被      告  張俊翌



指定辯護人  本院公設辯護人沈芳萍  
被      告  吳承嶸


選任辯護人  辛佩羿律師
上列被告因傷害等案件，經檢察官提起公訴（110年度偵字第353
13號、111年度偵字第1918號），本院判決如下：
    主  文
本件公訴不受理。
    理  由
一、公訴意旨詳如附件起訴書所載。
二、按告訴乃論之罪，告訴人於第一審辯論終結前得撤回其告訴
    ，又告訴經撤回者，應諭知不受理之判決，並得不經言詞辯
    論為之，刑事訴訟法第238條第1項、第303條第3款、第307
    條分別定有明文。
三、本件被告張俊翌、吳承嶸經檢察官依刑法第277條第1項之傷
    害罪及第284條前段之過失傷害罪提起公訴，然前揭之罪依
    同法第287條前段規定，須告訴乃論。茲據告訴人吳承嶸、
    張俊翌及游詩涵於本院言詞辯論終結前具狀向本院表明撤回
    告訴，有刑事撤回告訴狀1份附卷足稽，爰就本案依前揭規
    定，不經言詞辯論，逕為不受理之判決。
據上論斷，應依刑事訴訟法第303條第3款、第307條，判決如主
文。
中　　華　　民　　國　　111 　年　　8 　　月　　12　　日
　　　　　　　   刑事第二十庭   審判長法　官  洪英花

　　　　　　　　　                    法  官  宋恩同

　　　　　　　　　                    法  官　謝欣宓
上正本證明與原本無異。 
如不服本判決應於收受送達後20日內向本院提出上訴書狀，並應
敘述具體理由；其未敘述上訴理由者，應於上訴期間屆滿後20日
內向本院補提理由書（均須按他造當事人之人數附繕本）「切勿
逕送上級法院」。告訴人或被害人如對於本判決不服者，應具備
理由請求檢察官上訴，其上訴期間之計算係以檢察官收受判決正
本之日期為準。因疫情而遲誤不變期間，得向法院聲請回復原狀
。
                                      書記官  朱俶伶
中　　華　　民　　國　　111 　年　　8 　　月　　12　　日
附件：
臺灣臺北地方檢察署檢察官起訴書
                                    110年度偵字第35313號
                                    111年度偵字第1918號
　　被　　　告　張俊翌　男　20歲（民國00年0月00日生）
　　　　　　　　　　　　住基隆市○○區○○路00巷00號
　　　　　　　　　　　　居基隆市○○區○○街00號4樓
　　　　　　　　　　　　國民身分證統一編號：Z000000000號
                        （平地原住民）
　　          　吳承嶸　男　23歲（民國00年0月00日生）
　　　　　　　　　　　　住新北市○○區○○路00巷0弄000號
　　　　　　　　　　　　　5樓
　　　　　　　　　　　　國民身分證統一編號：Z000000000號
上列被告因傷害等案件，已經偵查終結，認應提起公訴，茲將犯
罪事實及證據並所犯法條分敘如下：
　　　　犯罪事實
一、吳承嶸於民國110年10月11日21時4分許，駕駛車牌號碼000-
    00號自用大貨車，沿臺北市信義區市民高架道由東往西直行
    ，行經市民高架道往西100公尺路段，本應注意變換車道應
    讓直行車先行，且應注意安全距離，以避免危險或交通事故
    之發生，而依當時天候雨、夜間有照明、柏油路面濕潤、無
    缺陷、無障礙物、視距良好等情，並無不能注意之情事，竟
    疏未注意讓直行車先行及行車安全距離，即貿然向左變換車
    道，適有張俊翌駕駛車牌號碼000-0000號自用小客車搭載乘
    客許瑞尹及陳○宇（105年3月生，姓名年籍詳卷）自同向後
    方行駛至上開路段，見狀閃避不及，因而擦撞吳承嶸所駕駛
    之自用大貨車左後車尾，致張俊翌受有胸壁挫傷之傷害，陳
    ○宇則受有頭部鈍傷之傷害。詎張俊翌於發生車禍後下車，
    竟基於傷害他人身體之犯意，以腳踹吳承嶸之大腿，致吳承
    嶸受有右側大腿疼痛之傷害。
二、案經吳承嶸、張俊翌訴由臺北市政府警察局信義分局報告偵
    辦。
　　　　證據並所犯法條
一、證據清單及待證事實：
編號 證據名稱 待證事實 1 被告張俊翌於警詢及偵查中之陳述 1、被告吳承嶸未讓直行車先行，致被告張俊翌於同向後方閃避不及，因而發生車禍之事實。 2、被告張俊翌以腳踹被告吳承嶸之大腿之事實。 2 被告吳承嶸於警詢及偵查中之陳述 被告張俊翌以腳踹被告吳承嶸之大腿之事實。 3 證人許瑞尹於警詢之證述 被告吳承嶸未讓直行車先行，致被告張俊翌於同向後方閃避不及，因而發生車禍之事實。 4 告訴代理人游詩涵於警詢及偵查中之證述 陳○宇因本件車禍受有頭部鈍傷之傷害。 5 臺北醫學大學診斷證明書 被告吳承嶸受有右側大腿疼痛之傷害。 6 衛生福利部基隆醫院診斷證明書 被告張俊翌受有胸壁挫傷之傷害。 7 道路交通事故現場圖、道路交通事故調查報告表㈠㈡、現場照片10張 證明本件車禍發生經過。 8 臺北市政府警察局道路交通事故初步分析研判表 被告吳承嶸變換車道未注意其他車輛，為肇事原因。 9 國泰醫療財團法人國泰綜合醫院111年3月11日管歷字第2022000368號函所附之陳○宇病歷0份 陳○宇因本件車禍受有頭部鈍傷之傷害。 
二、核被告吳承嶸所為，係犯刑法第284條前段之過失傷害罪嫌
    ；核被告張俊翌所為，係犯刑法第277條第1項之傷害罪嫌。
    至被告吳承嶸以一過失行為同時致2人受傷，係一行為觸犯
    數罪名，為想像競合犯，請從一重處斷。
三、依刑事訴訟法第251條第1項提起公訴。
　　此　致
臺灣臺北地方法院
中　　華　　民　　國　 111　　年　　3 　　月　　17　　日
　　　　　　　　　　　　　　　檢　察　官　唐 仲 慶
本件正本證明與原本無異
中　　華　　民　　國　 111　　年　　4 　　月　　1 　　日
　　　　　　　　　            書　記　官  李 韋 錡
附錄本案所犯法條全文
中華民國刑法第284條
因過失傷害人者，處 1 年以下有期徒刑、拘役或 10 萬元以下
罰金；致重傷者，處 3 年以下有期徒刑、拘役或 30 萬元以下
罰金。
中華民國刑法第277條
傷害人之身體或健康者，處 5 年以下有期徒刑、拘役或 50 萬
元以下罰金。
犯前項之罪，因而致人於死者，處無期徒刑或 7 年以上有期徒
刑；致重傷者，處 3 年以上 10 年以下有期徒刑。